【裁判字號】    89,交易,198
【裁判日期】    890922
【裁判案由】    過失傷害
【裁判全文】
臺灣雲林地方法院刑事判決                        八十九年度交易字第一九八號
    公  訴  人  臺灣雲林地方法院檢察署檢察官
    被      告  乙○○
右列被告因過失傷害案件，經檢察官提起公訴（八十九年度偵字第二二五二號），本
院判決如左：
    主  文
乙○○因過失傷害人致重傷，處有期徒刑玖月。
    事  實
一、乙○○於民國八十八年十一月二十四日中午十二時十五分許，駕駛車號ＳＣ－三
    二七七號自用小客車，沿雲林縣臺西鄉○○村○○○○路蚊港橋下平面道路由北
    往南方向行駛，途經蚊港橋南端處欲左轉後上蚊港橋，原應注意車輛行至無號誌
    之交岔路口，轉彎車應暫停讓直行車先行，且未領有駕駛執照者禁止其駕駛，而
    依當時晴天、日間自然光線、路面乾燥、無缺陷、無障礙物、視距良好，並無不
    能注意之情事，竟未暫停讓直行車先行而貿然左轉，適丙○無照駕駛車號Ｎ五－
    五０一三號自用小客車（其妻丁○○○乘坐在右前座）沿雲三線公路蚊港橋上橋
    面道路由北往南方向行駛，途經蚊港橋南端處時，因未注意車前狀況，當看見乙
    ○○所駕駛之小客車從蚊港橋下平面道路左轉出來時，因煞車不及，致丙○所駕
    駛之小客車右前車頭，在距離蚊港橋南端出口南方約六公尺處撞及乙○○所駕駛
    之小客車左後門，使丙○所駕駛之小客車右前座安全氣囊爆開後傷及丁○○○之
    左眼，除導致左眼黃斑部出血、左眼神經麻痺、外傷性前房出血、虹膜受傷、角
    膜水腫、青光眼外，併有中心視力喪失無法復原之重傷害（丙○過失重傷害部分
    未據其妻丁○○○提出告訴）。
二、案經被害人丁○○○及其夫丙○訴由雲林縣警察局臺西分局報請臺灣雲林地方法
    院檢察署檢察官偵查起訴。
    理  由
一、訊據被告乙○○固坦承無照駕駛與告訴人丙○所駕駛之小客車發生車禍之事實不
    諱，惟矢口否認有何過失傷害犯行，辯稱：伊原係沿右開雲三線公路蚊港橋下平
    面道路由北往南方向行駛，通過蚊港橋南端出口後，繼續沿南下外側車道往南行
    駛，而丙○所駕駛之小客車係沿右開雲三線公路蚊港橋上橋面道路由北往南方向
    行駛，通過蚊港橋南端出口後，繼續沿南下內側車道往南行駛在伊所駕駛之小客
    車左後方，伊一直往南行駛約一、二百公尺抵達交岔路口而欲左轉，因伊的行車
    方向是綠燈，伊才左轉，丙○所駕駛之小客車就撞及伊所駕駛之小客車左後車門
    云云。經查：
    (1)右揭事實，業據告訴人丙○、丁○○○指訴歷歷，並有診斷證明書三張、道路
      交通事故調查報告表及現場照片四張附卷可稽。告訴人丁○○○確因本件車禍
      致其左眼中心視力喪失，無法復原，亦有鎮源農民醫院八十九年七月五日雲農
      鎮醫字第八九Ｏ六二八Ｏ二五號函在卷可佐。告訴人丁○○○之左眼雖尚未達
      視能毀敗之程度，然其左眼中心視力喪失，既已無法復原，仍屬刑法第十條第
      四項第六款所列之於身體有重大不治或難治之重傷害；
    (2)被告乙○○於偵查中辯稱：當時丙○所駕駛之小客車係闖紅燈行駛，伊係綠燈
      時才轉彎云云。然被告乙○○於本院審理時既供稱：當時伊與丙○係同向行駛
      ，伊之前在偵查中應訊時，係因緊張而誤說丙○所駕駛之小客車係闖紅燈行駛
      等語，且依卷附之道路交通事故調查報告表所示，蚊港橋南端出口並無號誌，
      足見本件事故發生時，告訴人丙○並未闖紅燈。而處理本件車禍現場之雲林縣
      警察局臺西分局崙豐派出所警員甲○○於本院審理時證稱：本件事故發生時二
      車之撞擊點，係在距離蚊港橋南端橋墩往南約四、五公尺處，且二車被移動後
      之位置，距離撞擊點往南二、三公尺，事故發生後乙○○到派出所作酒精濃度
      測試時，他所陳述車禍發生之經過，與丙○所敘述之情形相同等語，再參以被
      告乙○○於偵查中自承：當時伊係由橋下左轉往橋上行駛等語，足見告訴人丙
      ○、丁○○○所指訴本件車禍發生之經過，應為屬實；
    綜上所述，被告乙○○所辯，顯係事後卸責之詞，不足採信。
二、按車輛行至無號誌交岔路口，轉彎車應暫停讓直行車先行，道路交通安全規則第
    一百零二條第一項第二款定有明文；復按未領有駕駛執照者禁止其駕駛，道路交
    通管理處罰條例第二十一條第一項第一款亦定有明文。被告乙○○於右揭時地駕
    車，自應恪遵上開規定，小心駕駛。且本件事故發生時晴天、日間自然光線、路
    面乾燥、無缺陷、無障礙物、視距良好，並無不能注意之情事，被告乙○○竟違
    反上開規定之注意義務因而肇禍，自應負過失之責，且告訴人丁○○○因本件車
    禍所受之重傷害，與被告乙○○之過失行為間，顯有相當因果關係。本件經公訴
    人送臺灣省嘉雲區車輛行車事故鑑定委員會鑑定，亦認被告乙○○行經無號誌交
    岔路口，左轉彎車未暫停讓直行車先行，為肇事主因，而告訴人丙○行經無號誌
    交岔路口，未注意車前狀況，為肇事次因，此有該會八十九年八月十一日嘉鑑字
    第八九０五七六號函所檢附之鑑定意見書在卷足憑。雖告訴人丙○亦有過失，然
    仍不妨礙被告乙○○過失致重傷罪責之成立。本件事證明確，被告乙○○之犯行
    堪以認定。
三、核被告乙○○所為，係犯刑法第二百八十四條第一項後段之過失致重傷罪。被告
    乙○○係因無照駕駛致人受傷，依法應負本件刑事責任，應依道路交通管理處罰
    條例第八十六條第一項之規定加重其刑。爰審酌被告乙○○之過失程度、所生之
    危害、肇事後矯飾犯行毫無悔意，且被告乙○○尚未與告訴人丁○○○達成民事
    和解賠償等一切情狀，量處如主文所示之刑，以示懲儆。
據上論斷，應依刑事訴訟法第二百九十九條第一項前段，刑法第二百八十四條第一項
後段，道路交通管理處罰條例第八十六條第一項，罰金罰鍰提高標準條例第一條前段
，判決如主文。
本案經檢察官劉海倫到庭執行職務。
中      華      民      國    八十九    年      九      月    二十二    日
                                         臺灣雲林地方法院刑事第二庭
                                             法  官  倪  彰  鴻
右正本證明與原本無異。
如不服本判決，應於判決送達後十日內向本院提出上訴狀( 應附繕本 )。
                                             書記官  李  松  坤
中      華      民      國    八十九    年      九      月    二十二    日
刑法第二百八十四條第一項
因過失傷害人者，處六月以下有期徒刑、拘役或五百元以下罰金，致重傷者，處一年
以下有期徒刑、拘役或五百元以下罰金。


司法院資訊處製作；財團法人民間司法改革基金會備份。
